---
title: "marathonWeb"
output: html_document
---




# DEPARTEMENT TOUR 1



```{r}
library(ggiraph)
library(ggplot2)
library(fpp3)
```




```{r}


setwd("~/a_M1 MIASHS/MARATHON-WEB/Rshiny")
dep1 <- read.csv2('Presidentielle_Tour_1_dept_clean.csv')
dep1



```





```{r}
#AIN
Ain<- dep1%>%
  filter(Libellé.du.département=="Ain")
Ain

######################



mycols <- c("#CE1719", "#057C85", "#FFCB05", "#127DB3", "#0E4D7C", "#E62154", "#034EA1", "#051237", "#2ABAFF", "#DE313D", "#C0081F")

Ain$tooltip <- c(paste0("Nom = ", Ain$Nom, ", Voix = ", Ain$Voix))
#Ain$tooltip 


my_gg<- ggplot(data = Ain, aes(x="",y=Voix, fill=Nom,tooltip=Ain$tooltip)) +
  geom_bar_interactive(width=1, stat="identity") +
  coord_polar("y", start=0)+
  scale_fill_manual(values = mycols) +
  theme_void()


#Css de l'infobulle

ggiraph(code = print(my_gg), tooltip_extra_css = "background-color:gray;color:white;font-style:italic;padding:10px;border-radius:10px 20px 10px 20px;",
        tooltip_opacity = 1)
 
  
```






```{r}
#HERAULT
heraut<- dep1%>%
  filter(Libellé.du.département=="Hérault")

######################



mycols <- c("#CE1719", "#057C85", "#FFCB05", "#127DB3", "#0E4D7C", "#E62154", "#034EA1", "#051237", "#2ABAFF", "#DE313D", "#C0081F")

heraut$tooltip <- c(paste0("Nom = ", heraut$Nom, ", Voix = ", heraut$Voix))
#heraut$tooltip 


my_gg<- ggplot(data = heraut, aes(x="",y=Voix, fill=Nom,tooltip=heraut$tooltip)) +
  geom_bar_interactive(width=1, stat="identity") +
  coord_polar("y", start=0)+
  scale_fill_manual(values = mycols) 
  #theme_void()+


#Css de l'infobulle

ggiraph(code = print(my_gg), tooltip_extra_css = "background-color:gray;color:white;font-style:italic;padding:10px;border-radius:10px 20px 10px 20px;",
        tooltip_opacity = 1)
 
```


```{r}

#Alpes-de-Haute-Provence
Alpes<- dep1%>%
  filter(Libellé.du.département=="Alpes-de-Haute-Provence")

######################



mycols <- c("#CE1719", "#057C85", "#FFCB05", "#127DB3", "#0E4D7C", "#E62154", "#034EA1", "#051237", "#2ABAFF", "#DE313D", "#C0081F")

Alpes$tooltip <- c(paste0("Nom = ", Alpes$Nom, ", Voix = ", Alpes$Voix))
#heraut$tooltip 


my_gg<- ggplot(data = Alpes, aes(x="",y=Voix, fill=Nom,tooltip=Alpes$tooltip)) +
  geom_bar_interactive(width=1, stat="identity") +
  coord_polar("y", start=0)+
  scale_fill_manual(values = mycols) +
  theme_void()


#Css de l'infobulle

ggiraph(code = print(my_gg), tooltip_extra_css = "background-color:gray;color:white;font-style:italic;padding:10px;border-radius:10px 20px 10px 20px;",
        tooltip_opacity = 1)

```


```{r}
#Haute-Garonne


Garonne<- dep1%>%
  filter(Libellé.du.département=="Haute-Garonne")

######################



mycols <- c("#CE1719", "#057C85", "#FFCB05", "#127DB3", "#0E4D7C", "#E62154", "#034EA1", "#051237", "#2ABAFF", "#DE313D", "#C0081F")

Garonne$tooltip <- c(paste0("Nom = ", Garonne$Nom, ", Voix = ", Garonne$Voix))
#heraut$tooltip 


my_gg<- ggplot(data = Garonne, aes(x="",y=Voix, fill=Nom,tooltip=Garonne$tooltip)) +
  geom_bar_interactive(width=1, stat="identity") +
  coord_polar("y", start=0)+
  scale_fill_manual(values = mycols) +
  theme_void()


#Css de l'infobulle

ggiraph(code = print(my_gg), tooltip_extra_css = "background-color:gray;color:white;font-style:italic;padding:10px;border-radius:10px 20px 10px 20px;",
        tooltip_opacity = 1)

```

```{r}
#Tarn



Tarn<- dep1%>%
  filter(Libellé.du.département=="Tarn")

######################



mycols <- c("#CE1719", "#057C85", "#FFCB05", "#127DB3", "#0E4D7C", "#E62154", "#034EA1", "#051237", "#2ABAFF", "#DE313D", "#C0081F")

Tarn$tooltip <- c(paste0("Nom = ", Tarn$Nom, ", Voix = ", Tarn$Voix))
#heraut$tooltip 


my_gg<- ggplot(data = Tarn, aes(x="",y=Voix, fill=Nom,tooltip=Tarn$tooltip)) +
  geom_bar_interactive(width=1, stat="identity") +
  coord_polar("y", start=0)+
  scale_fill_manual(values = mycols) +
  theme_void()


#Css de l'infobulle

ggiraph(code = print(my_gg), tooltip_extra_css = "background-color:gray;color:white;font-style:italic;padding:10px;border-radius:10px 20px 10px 20px;",
        tooltip_opacity = 1)

```


```{r}

#Pyrénées-Orientales



Pyrenees<- dep1%>%
  filter(Libellé.du.département=="Pyrénées-Orientales")

######################################################



mycols <- c("#CE1719", "#057C85", "#FFCB05", "#127DB3", "#0E4D7C", "#E62154", "#034EA1", "#051237", "#2ABAFF", "#DE313D", "#C0081F")

Pyrenees$tooltip <- c(paste0("Nom = ", Pyrenees$Nom, ", Voix = ", Pyrenees$Voix))
#heraut$tooltip 


my_gg<- ggplot(data = Pyrenees, aes(x="",y=Voix, fill=Nom,tooltip=Pyrenees$tooltip)) +
  geom_bar_interactive(width=1, stat="identity") +
  coord_polar("y", start=0)+
  scale_fill_manual(values = mycols) +
  theme_void()


#Css de l'infobulle

ggiraph(code = print(my_gg), tooltip_extra_css = "background-color:gray;color:white;font-style:italic;padding:10px;border-radius:10px 20px 10px 20px;",
        tooltip_opacity = 1)

```






# DEUXIEME TOUR
```{r}


setwd("~/a_M1 MIASHS/MARATHON-WEB/Rshiny")
dep2 <- read.csv2('Presidentielle_Tour_2_dept_clean.csv')
dep2

```


```{r}




#HERAUT
heraut<- dep2%>%
  filter(Libellé.du.département=="Hérault")

######################



mycols <- c("#051237", "#2ABAFF")

heraut$tooltip <- c(paste0("Nom = ", heraut$Nom, ", Voix = ", heraut$Voix))
#heraut$tooltip 


my_gg<- ggplot(data = heraut, aes(x="",y=Voix, fill=Nom,tooltip=heraut$tooltip)) +
  geom_bar_interactive(width=1, stat="identity") +
  coord_polar("y", start=0)+
  scale_fill_manual(values = mycols) +
  theme_void()


#Css de l'infobulle

ggiraph(code = print(my_gg), tooltip_extra_css = "background-color:gray;color:white;font-style:italic;padding:10px;border-radius:10px 20px 10px 20px;",
        tooltip_opacity = 1)


```


```{r}

#AIN
Ain<- dep2%>%
  filter(Libellé.du.département=="Ain")
Ain

######################



mycols <- c("#051237", "#2ABAFF")

Ain$tooltip <- c(paste0("Nom = ", Ain$Nom, ", Voix = ", Ain$Voix))
#Ain$tooltip 


my_gg<- ggplot(data = Ain, aes(x="",y=Voix, fill=Nom,tooltip=Ain$tooltip)) +
  geom_bar_interactive(width=1, stat="identity") +
  coord_polar("y", start=0)+
  scale_fill_manual(values = mycols) +
  theme_void()


#Css de l'infobulle

ggiraph(code = print(my_gg), tooltip_extra_css = "background-color:gray;color:white;font-style:italic;padding:10px;border-radius:10px 20px 10px 20px;",
        tooltip_opacity = 1)
 
  
```






```{r}
#Pyrénées-Orientales
Pyrenees<- dep2%>%
  filter(Libellé.du.département=="Pyrénées-Orientales")

######################



mycols <- c("#051237", "#2ABAFF")

Pyrenees$tooltip <- c(paste0("Nom = ", Pyrenees$Nom, ", Voix = ", Pyrenees$Voix))
#heraut$tooltip 


my_gg<- ggplot(data = heraut, aes(x="",y=Voix, fill=Nom,tooltip=Pyrenees$tooltip)) +
  geom_bar_interactive(width=1, stat="identity") +
  coord_polar("y", start=0)+
  scale_fill_manual(values = mycols) +
  theme_void()


#Css de l'infobulle

ggiraph(code = print(my_gg), tooltip_extra_css = "background-color:gray;color:white;font-style:italic;padding:10px;border-radius:10px 20px 10px 20px;",
        tooltip_opacity = 1)
 
```



```{r}


#Tarn



Tarn<- dep2%>%
  filter(Libellé.du.département=="Tarn")

######################



mycols <- c("#051237", "#2ABAFF")

Tarn$tooltip <- c(paste0("Nom = ", Tarn$Nom, ", Voix = ", Tarn$Voix))
#heraut$tooltip 


my_gg<- ggplot(data = Tarn, aes(x="",y=Voix, fill=Nom,tooltip=Tarn$tooltip)) +
  geom_bar_interactive(width=1, stat="identity") +
  coord_polar("y", start=0)+
  scale_fill_manual(values = mycols) +
  theme_void()


#Css de l'infobulle

ggiraph(code = print(my_gg), tooltip_extra_css = "background-color:gray;color:white;font-style:italic;padding:10px;border-radius:10px 20px 10px 20px;",
        tooltip_opacity = 1)
```




# PRESIDENTIELLE TOUR 2 REGION (ensemble de la région d'Occitanie)
```{r}

setwd("~/a_M1 MIASHS/MARATHON-WEB/Rshiny")
reg2 <- read.csv2('Presidentielle_Tour_2_region_clean.csv')
reg2


```


```{r}


### le nombre de vote sur tout l'Occitanie
Occitanie<- reg2%>%
  filter(Libellé.de.la.région=="Occitanie")
#Occitanie

######################



mycols <- c("#051237", "#2ABAFF")

Occitanie$tooltip <- c(paste0("Nom = ", Occitanie$Nom, ", Voix = ", Occitanie$Voix))
#Occitanie$tooltip 


my_gg<- ggplot(data = Occitanie, aes(x="",y=Voix, fill=Nom,tooltip=Occitanie$tooltip)) +
  geom_bar_interactive(width=1, stat="identity") +
  coord_polar("y", start=0)+
  scale_fill_manual(values = mycols) +
  theme_void()


#Css de l'infobulle

ggiraph(code = print(my_gg), tooltip_extra_css = "background-color:gray;color:white;font-style:italic;padding:10px;border-radius:10px 20px 10px 20px;",
        tooltip_opacity = 1)


```

## le nombre de vote bancs POUR LES 5 PLUS GRANDES REGIONS  la France au 2eme tour

```{r}

setwd("~/a_M1 MIASHS/MARATHON-WEB/Rshiny")
reg_5 <- read.csv2('Tour_2_5_region_clean.csv')
reg_5




######################



mycols <- c("#051237", "#2ABAFF","#FFCB05", "#127DB3", "#0E4D7C", "#E62154", "#034EA1", "#6FE30E", "#E30ECE", "#DE313D", "#C0081F","#0EDBE3","#2ABAFF", "#DE313D", "#C0081F","#FFCB05")

reg_5$tooltip <- c(paste0("Région = ", reg_5$Libellé.de.la.région, ", % de Vote blancs = ",reg_5$Blancs_Ins))



my_gg<- ggplot(data = reg_5, aes(x=Libellé.de.la.région,y=Blancs_Ins, fill=Libellé.de.la.région,tooltip=reg_5$tooltip)) +
  geom_bar_interactive(width=1, stat="identity") + xlab("Région")+ylab("% de Votes Blancs par rapport aux inscrits")+theme(
  axis.title.x = element_text(size = 12, face = "bold"),
  axis.title.y = element_text(size = 12, face = "bold")
)+
 # coord_polar("y", start=0)+
  scale_fill_manual(values = mycols)+labs(fill = "Région")
 # theme_void()


#Css de l'infobulle

ggiraph(code = print(my_gg), tooltip_extra_css = "background-color:gray;color:white;font-style:italic;padding:10px;border-radius:10px 20px 10px 20px;",
        tooltip_opacity = 1)

```


## le nombre de vote bancs POUR LES 5 PLUS GRANDES département de occitanie au 2eme tour

```{r}



setwd("~/a_M1 MIASHS/MARATHON-WEB/Rshiny")
dep_5 <- read.csv2('Tour_2_5_dep_clean.csv')
dep_5




######################



mycols <- c("#051237", "#2ABAFF","#FFCB05", "#127DB3", "#0E4D7C", "#E62154", "#034EA1", "#6FE30E", "#E30ECE", "#DE313D", "#C0081F","#0EDBE3","#2ABAFF", "#DE313D", "#C0081F","#FFCB05")

dep_5$tooltip <- c(paste0("Département = ", dep_5$Libellé.du.département, ", Vote blancs = ",dep_5$Blancs_Ins))



my_gg<- ggplot(data = dep_5, aes(x=Libellé.du.département,y=Blancs_Ins, fill=Libellé.du.département,tooltip=dep_5$tooltip)) +
  geom_bar_interactive(width=1, stat="identity") + xlab("Département")+ylab("% Votes Blancs par rapport aux inscrits ")+theme(
  axis.title.x = element_text(size = 12, face = "bold"),
  axis.title.y = element_text(size = 12, face = "bold")
)+
 # coord_polar("y", start=0)+
  scale_fill_manual(values = mycols)+labs(fill = "Département")
  #theme_void()


#Css de l'infobulle

ggiraph(code = print(my_gg), tooltip_extra_css = "background-color:gray;color:white;font-style:italic;padding:10px;border-radius:10px 20px 10px 20px;",
        tooltip_opacity = 1)


```










## le nombre de vote nuls POUR LES 5 PLUS GRANDES département de occitanie au 2eme tour

```{r}



setwd("~/a_M1 MIASHS/MARATHON-WEB/Rshiny")
dep_5 <- read.csv2('Tour_2_5_dep_clean.csv')
dep_5




######################



mycols <- c("#051237", "#2ABAFF","#FFCB05", "#127DB3", "#0E4D7C", "#E62154", "#034EA1", "#6FE30E", "#E30ECE", "#DE313D", "#C0081F","#0EDBE3","#2ABAFF", "#DE313D", "#C0081F","#FFCB05")

dep_5$tooltip <- c(paste0("Département = ", dep_5$Libellé.du.département, ", Vote Nuls_Ins = ",dep_5$Nuls_Ins))



my_gg<- ggplot(data = dep_5, aes(x=Libellé.du.département,y=Nuls_Ins, fill=Libellé.du.département,tooltip=dep_5$tooltip)) +
  geom_bar_interactive(width=1, stat="identity") + xlab("Département")+ylab("% Votes Nuls par rapport aux inscrits")+theme(
  axis.title.x = element_text(size = 12, face = "bold"),
  axis.title.y = element_text(size = 12, face = "bold")
)+
 # coord_polar("y", start=0)+
  scale_fill_manual(values = mycols)+labs(fill = "Département")
  #theme_void()


#Css de l'infobulle

ggiraph(code = print(my_gg), tooltip_extra_css = "background-color:gray;color:white;font-style:italic;padding:10px;border-radius:10px 20px 10px 20px;",
        tooltip_opacity = 1)


```







## le nombre d'Abstentions(par rapport aux nombre inscrits) POUR LES 5 PLUS GRANDES département de occitanie au 2eme tour

```{r}



setwd("~/a_M1 MIASHS/MARATHON-WEB/Rshiny")
dep_5 <- read.csv2('Tour_2_5_dep_clean.csv')
dep_5




######################



mycols <- c("#051237", "#2ABAFF","#FFCB05", "#127DB3", "#0E4D7C", "#E62154", "#034EA1", "#6FE30E", "#E30ECE", "#DE313D", "#C0081F","#0EDBE3","#2ABAFF", "#DE313D", "#C0081F","#FFCB05")

dep_5$tooltip <- c(paste0("Département = ", dep_5$Libellé.du.département, ", Abstentions = ",dep_5$Abs_Ins))



my_gg<- ggplot(data = dep_5, aes(x=Libellé.du.département,y=Abs_Ins, fill=Libellé.du.département,tooltip=dep_5$tooltip)) +
  geom_bar_interactive(width=1, stat="identity") + xlab("Département")+ylab("% Abstentions par rapport aux inscrits")+theme(
  axis.title.x = element_text(size = 12, face = "bold"),
  axis.title.y = element_text(size = 12, face = "bold")
)+
 # coord_polar("y", start=0)+
  scale_fill_manual(values = mycols)+labs(fill = "Département")
  #theme_void()


#Css de l'infobulle

ggiraph(code = print(my_gg), tooltip_extra_css = "background-color:gray;color:white;font-style:italic;padding:10px;border-radius:10px 20px 10px 20px;",
        tooltip_opacity = 1)


```

```{r}
```


```{r}
```


```{r}
```


```{r}
```

```{r}
```


```{r}
```


```{r}
```


```{r}
```

```{r}
```


```{r}
```


```{r}
```


```{r}
```

```{r}
```


```{r}
```


```{r}
```


```{r}
```

```{r}
```


```{r}
```


```{r}
```


```{r}
```
```{r}
```


```{r}
```


```{r}
```


```{r}
```

```{r}
```


```{r}
```


```{r}
```


```{r}
```

```{r}
```


```{r}
```


```{r}
```


```{r}
```

```{r}
```


```{r}
```


```{r}
```


```{r}
```

```{r}
```


```{r}
```


```{r}
```


```{r}
```

```{r}
```


```{r}
```


```{r}
```


```{r}
```

```{r}
```


```{r}
```


```{r}
```


```{r}
```

```{r}
```


```{r}
```


```{r}
```


```{r}
```

```{r}
```


```{r}
```


```{r}
```


```{r}
```

