---
title: "Réalisation de cartes avec R" 
author: "Cynthia"
date: "09/03/2022"
output: pdf_document
---

## Installation des packages

```{r setup, include=TRUE, warning=FALSE, message= FALSE}
knitr::opts_chunk$set(echo = TRUE, message= FALSE, fig.width = 12, fig.height = 8)
library(GADMTools)
library(tidyverse)
library(readxl)
library(sf)
```

# R Markdown
# Création d'une carte régionale pour les élections présidentielles de 2017 Second Tour

Elle représente le pourcentage d'abstention sur le nombre d'inscrits pour les départements d'Occitanie.

  
## Lecture des données
```{r }
data<-read.delim(file("clipboard"), header = TRUE, sep = "\t", quote = "\"", dec = ",", fill = TRUE)
summary(data)


```


## Création du choroplèthe pour le Pourcentage d'Abstentions dans la région Occitanie
```{r}

Occ <- gadm_sf_loadCountries("FRA", level = 2) %>% 
  gadm_subset(level=1, regions="Occitanie")  
plotmap(Occ)

```
```{r}
data<-read.delim(file("clipboard"), header = TRUE, sep = "\t", quote = "\"", dec = ",", fill = TRUE)
summary(data)

Occ <- gadm_sf_loadCountries("FRA", level = 2) %>% 
  gadm_subset(level=1, regions="Occitanie")  
plotmap(Occ)

mydata <- data.frame(data)
choropleth(Occ, 
           data = mydata, 
           step=5,
           value = "X..Abs.Ins", 
           adm.join = "Libellé.du.département",
           breaks = "quantile", 
           palette = "Oranges",
           legend="% d'Abstentions",
           title="Pourcentage d'Abstentions sur le nombre d'inscrits dans la région Occitanie")

```
Ce choroplèthe permet de visualiser le pourcentage d'abstentions dans la région Occitanie. Les taux d'abstentions élevés sont dans les départements des Pyrénées-Orientales, l'Hérault.


```{r}

library(readxl)
data<-read.delim(file("clipboard"), header = TRUE, sep = "\t", quote = "\"", dec = ",", fill = TRUE)
summary(data)


```

```{r}
Occ <- gadm_sf_loadCountries("FRA", level = 2) %>% 
  gadm_subset(level=1, regions="Occitanie")  
plotmap(Occ)

```

```{r}


mydata <- data.frame(data)
choropleth(Occ, 
           data = mydata, 
           step=5,
           value = "X..Blancs.Ins", 
           adm.join = "Libellé.du.département",
           breaks = "quantile", 
           palette = "Purples",
           legend="% de votes Blancs",
           title="Pourcentage de votes Blancs dans la région Occitanie")


```
Le pourcentage de votes blancs est pour le département d'Haute-Garonne. L'Ariège comptabilise l'un des plus forts taux de votes blancs pour le second tour.

```{r}
Occ <- gadm_sf_loadCountries("FRA", level = 2) %>% 
  gadm_subset(level=1, regions="Occitanie")  
plotmap(Occ)


library(readxl)
data<-read.delim(file("clipboard"), header = TRUE, sep = "\t", quote = "\"", dec = ",", fill = TRUE)
summary(data)


mydata <- data.frame(data)
choropleth(Occ, 
           data = mydata, 
           step=5,
           value = "X..Voix.Ins", 
           adm.join = "Libellé.du.département",
           breaks = "quantile", 
           palette = "Blues",
           legend="% de votes pour Marine Le Pen",
           title="Pourcentage de votes pour Marine Le Pen dans la région Occitanie")

```

Les départements de l'Haute-Garonne ont moins voté pour Marine Le Pen que le département des Pyrénées-Orientales, de l'Aude Lard bien du Gard.



```{r}
Occ <- gadm_sf_loadCountries("FRA", level = 2) %>% 
  gadm_subset(level=1, regions="Occitanie")  
plotmap(Occ)


library(readxl)
data<-read.delim(file("clipboard"), header = TRUE, sep = "\t", quote = "\"", dec = ",", fill = TRUE)
summary(data)


mydata <- data.frame(data)
choropleth(Occ, 
           data = mydata, 
           step=5,
           value = "X..Voix.Ins", 
           adm.join = "Libellé.du.département",
           breaks = "quantile", 
           palette = "PuRd",
           legend="% de votes pour Emmanuel Macron",
           title="Pourcentage de votes pour Emmanuel Macron dans la région Occitanie")
```

Les départements de l'Haute-Garonne et de l'Aveyron ont davantage voté pour Emmanuel Macron que le département des Pyrénées-Orientales ou bien du Gard.

```{r}

library(readxl)
data<-read.delim(file("clipboard"), header = TRUE, sep = "\t", quote = "\"", dec = ",", fill = TRUE)
summary(data)

Occ <- gadm_sf_loadCountries("FRA", level = 2) %>% 
  gadm_subset(level=1, regions="Occitanie")  
plotmap(Occ)


mydata <- data.frame(data)
choropleth(Occ, 
           data = mydata, 
           step=5,
           value = "X", 
           adm.join = "Libellé.du.département",
           breaks = "quantile", 
           palette = "Greys",
           legend="Taux de pauvreté",
           title="Taux de pauvreté dans la région Occitanie")

```

Ce choroplèthe statique indique que le taux de pauvreté est plus important dans les régions du Gard, des Pyrénées-Orientales, de l'Aude, de l'Hérault et du Tarn-et Garonne.
